【裁判字號】    98,上訴,2985
【裁判日期】    980730
【裁判案由】    搶奪等
【裁判全文】
臺灣高等法院刑事判決                98年度上訴字第2985號
上  訴  人
即  被  告  乙○○
上列上訴人因搶奪等案件，不服臺灣臺北地方法院97年度訴字第
2047號，中華民國98年6月2日第一審判決（起訴案號：臺灣臺北
地方法院檢察署97年度偵字第20274 號），提起上訴，本院判決
如下：
    主  文
上訴駁回。
    理  由
一、按依刑事訴訟法第350條、第361條、第362條、第367條規定
    ，不服地方法院之第一審判決而上訴者，須提出上訴書狀，
    並應敘述具體理由，為上訴必備之程式；其所提出之書狀未
    敘述上訴理由，或僅曾以言詞陳述上訴理由者，均應於上訴
    期間屆滿後20日內補提理由書於第一審法院。第一審法院經
    形式審查，認逾期未補提上訴理由者，應定期間先命補正；
    逾期未補正者，為上訴不合法律上之程式，應以裁定駁回。
    倘已提出上訴理由，但所提非屬具體理由者，則由第二審法
    院以上訴不合法律上之程式，判決駁回。而所謂具體理由，
    必係依據卷內既有訴訟資料或提出新事證，指摘或表明第一
    審判決有何採證認事、用法或量刑等足以影響判決本旨之不
    當或違法，而構成應予撤銷之具體事由，始克當之（例如：
    依憑證據法則具體指出所採證據何以不具證據能力，或依憑
    卷證資料，明確指出所為證據證明力之判斷如何違背經驗、
    論理法則）；倘僅泛言原判決認定事實錯誤、違背法令、量
    刑失之過重或輕縱，而未依上揭意旨指出具體事由，或形式
    上雖已指出具體事由，然該事由縱使屬實，亦不足以認為原
    判決有何不當或違法者（例如：對不具有調查必要性之證據
    ，法院未依聲請調查亦未說明理由，或援用證據不當，但除
    去該證據仍應為同一事實之認定），皆難謂係具體理由，俾
    與第二審上訴制度旨在請求第二審法院撤銷、變更第一審不
    當或違法之判決，以實現個案救濟之立法目的相契合，並節
    制濫行上訴（最高法院97年度台上字第892 號、97年度台上
    字第1402號、98年度台上字第2133號、98年度台上字第2158
    號、98年度台上字第2189號、98年度台上字第2204號等判決
    意旨參照）。又原審法院對上訴書狀有無記載理由，為形式
    上之審查，認有欠缺，且未據上訴人自行補正者，固應定期
    間先命補正。然上訴理由是否具體，依96年7月4日刑事訴訟
    法第361 條修正理由三之說明，屬第二審法院審查範圍，不
    在命補正之列。
二、原審依憑被告之部分供述、被害人甲○○、丙○○等之指述
    、證人丁○○、戊○○、廖耿儀、薛金福之結證、在被告處
    搜索而得之行動電話照片列印資料、內政部警政署刑事警察
    局97年5月19日刑醫字第097 0053682號鑑驗書及照片、臺北
    市政府警察局文山第二分局98年4 月28日北市警文二分刑字
    第09830746000 號函暨檢附之刑案現場勘察報告影本、勘察
    採證（驗）同意書影本、採證照片、內政部警政署刑事警察
    局97年1月22日刑紋字第09700 11073號鑑驗書、通聯調閱查
    詢單、通聯紀錄、暨本院被告前案紀錄表等，認定乙○○有
    違反藥事法、違反麻醉藥品管理條例案件等前科，於86年 2
    月間，因犯竊盜、違反麻醉藥品管理條例等案件，經臺灣板
    橋地方法院以96年度易字第575號判決分別判處有期徒刑5月
    、10月，應執行有期徒刑1年1月確定；於86年7 月間，因犯
    非法吸用化學合成麻醉藥品、非法販賣化學合成麻醉藥品、
    竊盜、贓物等罪，經臺灣板橋地方法院以86年度訴字第1438
    號判決分別判處有期徒刑1 年、5年2月、8月、4月，應執行
    有期徒刑7 年，其中非法販賣化學合成麻醉藥品罪部分經上
    訴至本院以86年度上訴字第4680號判決上訴駁回，再經最高
    法院以87年度臺上字第684 號判決駁回上訴確定，並接續前
    開案件後執行，於89年11月13日因縮短刑期假釋出監，假釋
    期間並付保護管束（縮刑期滿日期為94年1月9日）。於90年
    間，因犯竊盜罪，經臺灣板橋地方法院以90年度易字第2250
    號判決判處有期徒刑5 月，嗣經上訴至本院以90年度上易字
    第4063號案件受理後，因撤回上訴而確定；於91年間，因犯
    偽造文書罪，經臺灣板橋地方法院以91年度訴字第1006號判
    決判處有期徒刑1年2月，嗣經本院以91年度上訴字第3307號
    判決上訴駁回確定；於92年間，因犯贓物罪，經臺灣板橋地
    方法院以92年度訴字第308 號判決判處拘役30日確定，此等
    案件再經臺灣板橋地方法院以96年度聲減字第1255號裁定減
    刑，有期徒刑部分並定應執行刑有期徒刑8 月確定，前開假
    釋並遭撤銷而須執行殘刑4年1 月27日，於96年7月24日執行
    完畢出監。不知悔改，於96年12月8 日某時，在臺北縣三重
    市○○街附近，因見丙○○所有之車牌號碼2Β-2153號自用
    小貨車停放該處，竟基於意圖為自己不法所有之犯意，以不
    知何人所有之不詳物品破壞該車門鎖（毀損部分未據告訴）
    後，竊取該車，得手後作為代步工具。復意圖為自己不法之
    所有，於同年月24日19時50分許，駕駛上開車輛，在臺北市
    文山區○○街31巷25號前，趁在該處行走之甲○○不備之際
    ，自右後方徒手搶奪甲○○所有之皮包一個【內有黑色之Ｏ
    ＫＷＡＰ廠牌行動電話1支、數位相機1台、國民身分證、全
    民健康保險ＩＣ卡各1張、汽車及機車駕駛執照各1張、信用
    卡5 張（臺北富邦、國泰世華、聯邦、台新銀行）、金融卡
    （郵局、合作金庫）2 張及新臺幣（下同）4000元等物】，
    得手後逃逸。嗣經警調閱通聯紀錄，並於97年4月9日16時許
    （起訴書誤載為同時20分許，應予更正）為警持臺灣新竹地
    方法院所核發之97年度聲搜字第271 號搜索票至新竹市○○
    路135號之1搜索查扣上開行動電話一支，查悉上情。適用刑
    法第320條第1項、第325條第1項、第47條第1項、第51條第5
    款，刑法施行法第1條之1第1項、第2項前段，論處乙○○竊
    盜，累犯，處有期徒刑7 月。又意圖為自己不法之所有，而
    搶奪他人之動產，累犯，處有期徒刑1年。應執行有期徒刑1
    年5月。核無違誤或不當。
三、上訴意旨略以：原判決調查未盡詳實，且量刑過重，特於法
    定期間內提起上訴云云。然而對於原判決採證認事及量刑究
    有何不當或違法之具體事由，並無一語涉及。衡以首開規定
    及說明，被告不服原判決提起上訴，並未提出合於刑事訴訟
    法第361條第2項規定之具體理由，與未提出具體理由無異，
    其上訴不合法律上之程式，爰不經言詞辯論，予以駁回。
據上論結，應依刑事訴訟法第367條前段、第372條，判決如主文
。
中    華    民    國    98    年     7     月    30   日
                  刑事第十二庭審判長法  官  蔡永昌
                                    法  官  施俊堯
                                    法  官  蔡新毅
以上正本證明與原本無異。
竊盜部分不得上訴。
搶奪部分如不服本判決，應於收受送達後十日內向本院提出上訴
書狀，其未敘述上訴之理由者並得於提起上訴後十日內向本院補
提理由書（均須按他造當事人之人數附繕本）「切勿逕送上級法
院」。
                                    書記官  楊秋鈴
中    華    民    國    98    年    7     月    30    日


司法院資訊處製作；財團法人民間司法改革基金會備份。
